【裁判字號】    95,小上,27
【裁判日期】    950626
【裁判案由】    給付貨款
【裁判全文】
臺灣高雄地方法院民事裁定              95年度小上字第27號
上  訴  人  德上藥品實業有限公司
法定代理人  乙○○
被上訴人    甲○○
當事人間請求給付貨款事件，上訴人對於民國95年3 月22日本院
鳳山簡易庭95年度鳳小字第28號第一審判決提起上訴，本院裁定
如下：
    主  文
上訴駁回。
第二審訴訟費用新台幣壹仟伍佰元由上訴人負擔。
    理  由
一、按，對於小額程序第一審判決之上訴，非以其違背法令為理
    由，不得為之；上訴狀內應記載上訴理由，表明：（一）原
    判決所違背之法令及具體內容。（二）依訴訟資料可認為原
    判決有違背法令之具體事實；又所謂判決違背法令，乃指判
    決不適用法規或適用不當，而有第469 條所列第1 款至第5
    款事由時，其判決當然為違背法令；上訴不合程序者，第二
    審法院應以裁定駁回之，民事訴訟法第436 條之24第2 項、
    第436 條之25、第436 條之32第2 項準用第468 條及第469
    條第1 款至第5 款（同條第6 款則不在準用之列）、第436
    條第2 項準用第444 條第1 項前段分別定有明文。從而，當
    事人對於小額訴訟程序之第一審裁判提起上訴，須以判決不
    適用法規或適用法規不當為理由；以判決不適用法規或適用
    法規不當為理由上訴時，上訴狀或理由狀並應具體指摘原判
    決不適用法規或適用不當之具體事實；且參照最高法院71年
    台上字第314 號判例意旨，並應具體揭示該法規之條項或內
    容，若係成文法以外之法則，應揭示該法則之旨趣，倘為司
    法院解釋或最高法院之判例，則應揭示該判解之字號或其內
    容，如依民事訴訟法第469 條所列第1 款至第5 款事由提起
    上訴時，並應揭示合於該條項之事實，上訴狀或理由狀如未
    依此項方法表明者，即難認為已對於原判決之違背法令有具
    體之揭示，上訴自難認為合法。
二、上訴意旨略以：上訴人於民國89年6 月1 日與被上訴人簽定
    藥品供應契約，並以德上藥品實業有限公司（下稱德上公司
    ）及雙旺藥品股份有限公司（下稱雙旺公司）之名義供應被
    上訴人藥品，嗣於92年10月間，因上訴人之法定代理人乙○
    ○經營之3 家公司即德上公司、雙旺公司及怡川實業有限公
    司之另位大股東吳寬仁與被上訴人法定代理人乙○○協議拆
    夥，兩人並約定將被上訴人與各藥局所簽定之藥品供應契約
    之權利義務轉由訴外人吳寬仁所經營之漁人製藥股份有限公
    司（下稱漁人公司）及「護民公司」（全稱不詳）承受，並
    由訴外人蕭志成即「護民公司」派駐之業務員親自前往被上
    訴人處告知上訴人公司拆夥及權利義務已移轉於訴外人漁民
    公司或「護民公司」之事實，而被上訴人於前開公司拆夥起
    至93年7 月6 日止，仍陸續向漁人公司訂貨8 次，且業已收
    受漁人公司送至之貨品，顯見被上訴人對於上開契約承擔已
    有默示同意之意思。至於放置於被上訴人藥局之對帳單是否
    使用德上公司或雙旺公司名義，上訴人無從知悉，原審豈能
    以此認定上訴人並未依誠信方式，明確告知被上訴人上開契
    約之權利義務將移轉予訴外人漁人公司或「護民公司」，致
    被上訴人無法評估而為同意與否之意思表示，而將不利益歸
    由上訴人承受，爰依法提起本件上訴請求廢棄原審判決等語
    。
三、經查，上訴人之上開上訴理由均係就原審就證據取捨及認定
    事實之事項而為指摘，並未具體指明原審判決有如何不適用
    法規或適用法規不當，或有民事訴訟法第469 條第1 款至第
    5 款所稱當然違背法令之情事，及符合該條款要件之具體事
    實。上訴人既未就原審判決有何不適用法規或適用不當，或
    有民事訴訟法第469 條第1 款至第5 款當然違背法令之情形
    ，為具體之指摘，依前開法條規定之說明，上訴人之上訴即
    不合法，應予以駁回。
四、末按於小額訴訟之上訴程序，法院為訴訟費用之裁判時，應
    確定其費用額，民事訴訟法第436 條之19第1 項、第436 條
    之32第1 項定有明文。本件上訴既經駁回，第二審裁判費用
    新台幣1,500 元，自應由上訴人負擔，爰併為裁定如主文第
    二項所示。
五、綜上所述，本件上訴為不合法，依民事訴訟法第436 條之32
    第2 項、第436 條之19第1 項、第444 條第1 項前段、第95
    條、第78條，裁定如主文。
中    華    民    國    95    年    6     月    26    日
                    民事鳳山分庭
                                審判長法  官  王伯文
                                      法  官  李代昌
                                      法  官  郭文通
正本係照原本作成。
本裁定不得抗告。
中    華    民    國    95    年    6     月    27    日
                                      書記官  李崑良


司法院資訊處製作；財團法人民間司法改革基金會備份。
